臺灣臺北地方法院刑事判決
110年度審訴字第2182號
公  訴  人  臺灣臺北地方檢察署檢察官
被      告  劉正義



上列被告因傷害案件，經檢察官提起公訴（110年度偵字第22070
號），本院判決如下：
    主  文
本件公訴不受理。
    理  由
一、公訴意旨如附件起訴書所載。
二、按告訴乃論之罪，告訴人於第一審辯論終結前，得撤回其告
    訴；告訴經撤回者，法院應諭知不受理之判決；不受理之判
    決，得不經言詞辯論為之，刑事訴訟法第238條第1項、第30
    3條第3款及第307條分有明文。
三、經查，公訴人認被告劉正義涉犯之傷害罪，為告訴乃論之罪
    ，茲因告訴人陳顏緣於本院辯論終結前具狀撤回告訴，有刑
    事撤回告訴狀在卷可稽（見審訴字卷第29頁），依前揭規定
    ，爰不經言詞辯論，逕為諭知不受理之判決。
據上論斷，應依刑事訴訟法第303條第3款、第307條判決如主文
中　　華　　民　　國　　111 　年　　2 　　月　　18　　日
  　　　　        刑事第二十庭  審判長法  官  洪英花
　　　　　　　　　                    法  官  謝欣宓
　　　　　　　　　                    法  官  賴鵬年
以上正本證明與原本無異。 
如不服本判決應於收受送達後20日內向本院提出上訴書狀，並應
敘述具體理由；其未敘述上訴理由者，應於上訴期間屆滿後20日
內向本院補提理由書（均須按他造當事人之人數附繕本）「切勿
逕送上級法院」。告訴人或被害人如對於本判決不服者，應具備
理由請求檢察官上訴，其上訴期間之計算係以檢察官收受判決正
本之日期為準。 因疫情而遲誤不變期間，得向法院聲請回復原
狀。
                                      書記官　萬可欣
中　　華　　民　　國　　111 　年　　2 　　月　　18　　日
附件：
臺灣臺北地方檢察署檢察官起訴書
                                    110年度偵字第22070號
　　被　　　告　劉正義　男　00歲（民國00年0月0日生）
　　　　　　　　　　　　住○○市○○區○○里00鄰○○路0
　　　　　　　　　　　　　段00巷00弄0號0樓
　　　　　　　　　　　　國民身分證統一編號：Z000000000號
上列被告因傷害案件，已經偵查終結，認應提起公訴，茲將犯罪
事實及證據並所犯法條分敘如下：
　　　　犯罪事實
一、劉正義與陳顏緣係代辦○○○業務之同行。2人於民國110年3月
    30日10時許，同在○○市○○區○○路0段00號前執業時，因客戶
    接洽問題發生爭執，詎劉正義竟基於傷害人身體之犯意，徒
    手毆打陳顏緣，致陳顏緣受有前胸壁挫傷之傷害。
二、案經陳顏緣訴由臺北市政府警察局松山分局報告偵辦。
　　　　證據並所犯法條
一、證據清單及待證事實：
編號 證據名稱 待證事實 1 被告劉正義於警詢中之供述 被告坦承有於上開時、地出手推告訴人之事實。 2 告訴人陳顏緣於警詢、偵查中具結之指證 全部犯罪事實。 3 三軍總醫院松山分院附設民眾診療服務處診斷證明書 證明告訴人受有如犯罪事實欄所載傷害之事實。 
二、核被告劉正義所為，係犯刑法第277條第1項之傷害罪嫌。
三、依刑事訴訟法第251條第1項提起公訴。
　　此　致
臺灣臺北地方法院
中　　華　　民　　國　 110　　年　　11　　月　　26　　日
　　　　　　　　　　　　　　　檢　察　官　朱家蓉
本件正本證明與原本無異
中　　華　　民　　國　 110　　年　　12　　月　　10　　日
                              書  記  官  林雪琪